# 资产重估增值的处理问题请教

提问人：ariellemon 时间：2014-11-03 11:10:40
请教关于资产重估增值能否入账的问题： 1 、房地产企业目前存货有 1000 万，做为发展中物业核算，如进行评估地块增值 2000 万，在IFRS下，能否将这 2000 万调整到报表中，在表内列示？ 2 、房地产企业止前有投资性物业 500 万，按成本价核算，如进行评估增值300 万，在IFRS下，能否将这 300 万调整到报表中，在表内列示？ 3 、一工业企业，有厂房 100 万，做为固定资产核算，如进行评估增值 200 万，在IFRS下，能否将这 200 万调整到报表中，在表内列示？
在IFRS中，关于资产重估有哪几个准则有相关规定？
还望各位大侠赐教！ 非常感谢！

回答人：chenyiwei
在IFRS下，房地产企业的发展中物业也属于存货的范畴，对存货只能按成本和可变现净值孰低计量，不能按公允价值重估。 如果对投资性房地产采用公允价值模式核算的，且其公允价值能够可靠计量的，可以对该在建的投资性房地产按公允价值计量，并确认公允价值变动损益。但是需要注意：一般情况下在建的投资性房地产的公允价值相对较难取得，可靠性也较低，应注意相关证据的充分性和适当性。 工业企业如选择对厂房采用重估值模式进行后续计量的，则可以进行定期重估，重估增值计入revaluation reserve。但这部分revaluation reserve不属于损益，且后续该资产的折旧要以重估值为基础计提（即折旧费将大于成本模式下的折旧），后续资产处置时，该revaluation reserve应直接转入留存收益，而不能转入处置当期的利润表。

提问人：ariellemon 时间：2014-11-06 13:47:42
陈版主，非常感谢！ 对于用重估模型进行后续计量，还有三个疑问： 1 、在IFRS下，土地分开披露在land lease payment里面的。如果是这样的话，像您说的厂房，是不是只可以是building的那一部分进行revaluation。而厂房下面的land那一部分就还是放在land lease payament里面，不能用重估模型进行计量？ 2 、PPE里面的在建工程那部分是否可以也用revaluation model来计量？如果不可以的话，评估时building及在建工程未分开评估，这种情况如何来确定building的评估价值？ 3 、对于revaluation reserve直接进入留存收益的这一部分，在处置这项资产时，是否要转入PL中？

回答人：chenyiwei
1 、通常理解是这样。 2 、理论上可以，但实际操作中有较大难度。 3 、revaluation reserve在资产处置时直接转入留存收益，不通过利润表。